【裁判字號】    97,台上,6325
【裁判日期】    971205
【裁判案由】    公共危險
【裁判全文】
最高法院刑事判決            九十七年度台上字第六三二五號
上  訴  人  甲○○
                    號2樓
上列上訴人因公共危險案件，不服台灣高等法院中華民國九十七
年九月三十日第二審判決（九十七年度交上訴字第一四六號，聲
請簡易判決處刑案號：台灣板橋地方法院檢察署九十七年度偵字
第七七七五、八五六六號），提起上訴，本院判決如下：
    主  文
上訴駁回。
    理  由
按刑事訴訟法第三百七十七條規定，上訴於第三審法院，非以判
決違背法令為理由，不得為之。是提起第三審上訴，應以原判決
違背法令為理由，係屬法定要件。如果上訴理由書狀並未依據卷
內訴訟資料，具體指摘原判決不適用何種法則或如何適用不當，
或所指摘原判決違法情事，顯與法律規定得為第三審上訴理由之
違法情形，不相適合時，均應認其上訴為違背法律上之程式，予
以駁回。又刑事訴訟法第三百五十條、第三百六十一條、第三百
六十二條、第三百六十七條規定，不服地方法院之第一審判決而
上訴者，須提出上訴書狀，並應敘述具體理由，為上訴必備之程
式；其所提出之書狀未敘述上訴理由，或僅曾以言詞陳述上訴理
由者，均應於上訴期間屆滿後二十日內補提理由書於第一審法院
。第一審法院經形式審查，認逾期未補提上訴理由者，應定期間
先命補正；逾期未補正者，為上訴不合法律上之程式，應以裁定
駁回。倘已提出上訴理由，但所提非屬具體理由者，則由第二審
法院以上訴不合法律上之程式，判決駁回。所謂具體理由，必係
依據卷內既有訴訟資料或提出新事證，指摘或表明第一審判決有
何採證認事、用法或量刑等足以影響判決本旨之不當或違法，而
構成應予撤銷之具體事由，始克當之（例如：依憑證據法則具體
指出所採證據何以不具證據能力，或依憑卷證資料，明確指出所
為證據證明力之判斷如何違背經驗法則或論理法則）；倘僅泛言
原判決認定事實錯誤、違背法令、量刑失之過重或輕縱，而未依
上揭意旨指出具體事由，或形式上雖已指出具體事由，然該事由
縱使屬實，亦不足以認為原判決有何不當或違法者（例如：對不
具有調查必要性之證據，法院未依聲請調查亦未說明理由，或援
用證據不當，但除去該證據仍應為同一事實之認定），皆難謂係
具體理由，俾與第二審上訴制度旨在請求第二審法院撤銷、變更
第一審不當或違法之判決，以實現個案救濟之立法目的相契合，
並節制濫行上訴。本件第一審判決論處上訴人甲○○駕駛動力交
通工具肇事，致人傷害而逃逸（累犯）罪刑，上訴人不服第一審
判決，於民國九十七年八月二十七日提起上訴，所提上訴狀僅略
謂：上訴人不知所駕駛車輛右側後視鏡擦撞被害人陳素蘭倒地，
才未停車處理，並無肇事逃逸之情。又上訴人已坦承肇事，並與
陳素蘭和解，第一審判決量刑過重，懇請從輕量刑云云。原判決
以其上訴理由並未具體記載第一審判決如何不當或違法，已構成
應予撤銷之具體事由，核與刑事訴訟法第三百六十一條第二項所
定「具體理由」，即有未合，因而未經言詞辯論，駁回其上訴。
已詳敘其憑以認定之理由，從形式上觀察，並無何違背法令之情
形存在。上訴意旨略以：上訴狀已敘明上訴人係不知肇事才未停
車處理，事後已坦承肇事，又與陳素蘭和解，即係指明第一審判
決於認事、用法及量刑均有不當或違法之處，並非未敘述具體理
由。上訴人駕駛車輛係右側後視鏡輕微碰撞陳素蘭，車輛亦無任
何擦撞痕跡留存，上訴人實在無法查覺肇事。上訴人既無肇事逃
逸故意，陳素蘭受傷情形尚屬輕微，上訴人又已賠償，第一審未
詳為審酌刑法第五十七條規定之犯罪一切情狀，即論處上訴人肇
事逃逸罪刑，實有違誤、不當云云。經查：上訴人在第一審已就
檢察官起訴事實為認罪之答辯（見第一審卷第二十頁），又上訴
人所犯刑法第一百八十五條之四之罪，其法定本刑為六月以上五
年以下有期徒刑，並應依刑法第四十七條第一項累犯之規定加重
其刑，而第一審已審酌上訴人坦承犯行，有與陳素蘭和解等一切
情狀，量處有期徒刑七月，本即從輕量刑。上訴人所提上述第二
審上訴理由，係單純就原判決認定之犯罪事實再為事實上之爭執
，及請求從輕量刑，尚難認已具體指摘第一審判決有何不當或違
法之處。上訴意旨或未依據卷內資料具體指摘原判決以其未敘述
具體理由予以駁回，有何違背法令，或僅指摘第一審判決違法，
而不及於原判決，難謂已符合首揭法定上訴要件。其上訴為違背
法律上之程式，應予駁回。
據上論結，應依刑事訴訟法第三百九十五條前段，判決如主文。
中    華    民    國  九十七  年   十二   月    五    日
                      最高法院刑事第六庭
                          審判長法官  洪  清  江
                                法官  韓  金  秀
                                法官  林  勤  純
                                法官  李  錦  樑
                                法官  陳  國  文
      本件正本證明與原本無異
                                      書  記  官
中    華    民    國  九十七  年   十二   月   十一   日
                                                Ａ


司法院資訊處製作；財團法人民間司法改革基金會備份。
